臺灣士林地方法院行政訴訟判決
111年度簡字第6號
原      告  陸軍關渡地區指揮部

代  表  人  馬吉瑞  
訴訟代理人  邱嘉祥  
            謝明峻  
            盧逸    
被      告  張政皓  

上列當事人間志願士兵不適服現役賠償辦法事件，原告提起行政
訴訟，本院於民國111年4月19日辯論終結，判決如下︰
    主  文
被告應給付原告新臺幣陸萬肆仟元，及自111年3月31日起至清償
日止，按週年利率百分之5計算之利息。
訴訟費用新臺幣貳仟元由被告負擔。
    事實及理由
一、程序事項：
  ㈠本件屬其他關於公法上財產關係而涉訟，其標的之金額在新
    臺幣（下同）40萬元以下，依行政訴訟法第229 條第1 項、
    第2 項第3 款規定，應適用簡易程序，由地方法院行政訴訟
    庭為第一審管轄法院，合先敘明。
  ㈡被告經合法通知，無正當理由未於言詞辯論期日到場，核無
    行政訴訟法第236 條、第218 條準用民事訴訟法第386 條所
    列各款情形，爰依到場原告之聲請，由其一造辯論而為判決
二、事實概要：被告於民國108 年3 月27日起服志願士兵役，並
    服役於原告所屬單位，嗣因「個人因素」申請不適服志願士
    兵，經國防部陸軍司令部以109 年2 月17日國陸人勤字第10
    90003786 號令，核定被告不適服現役退伍，自109 年3 月1
    日零時生效，致未服滿志願士兵現役最少年限，原告依志願
    士兵不適服現役賠償辦法計算，被告應賠償8 萬8,515 元。
    被告於接獲賠償通知後，於109年3月19日、6月15日及7月14
    日繳納3期賠款，共計2萬4,515元，尚欠6萬4,000元，嗣經
    原多次催繳餘款均置之不理，遂向本院提起本件訴訟。
三、原告主張：
  ㈠被告於108 年3 月27日起服志願士兵役，並服役於原告所屬
    單位，嗣因「個人因素」申請不適服志願士兵，經國防部陸
    軍司令部以109 年2 月17日國陸人勤字第1090003786 號令
    ，核定被告不適服現役退伍，自109 年3 月1日零時生效，
    致未服滿志願士兵現役最少年限，依志願士兵不適服現役賠
    償辦法第3條規定，依被告核定志願士兵起役後，前3個月受
    領待遇合計11萬8,020元，按尚未服完法定役期之比例36/48
    ，計算賠償金額為8 萬8,515 元（計算式：11萬8,020 ×36/
    48 ＝88,515），惟被告已給付2萬4,515元，尚欠6萬4,000元
    ，經原告催繳後均置之不理，爰提起本件訴訟。
  ㈡並聲明：被告應給付原告8萬8,515元，及自起訴狀繕本送達
    翌日起至清償日止，按週年利率百分之5計算之利息。
四、被告經合法通知，未於言詞辯論期日到場，亦未提出書狀為
    任何聲明或陳述。
五、本院之判斷
  ㈠應適用法令：
    ⒈行政訴訟法第8 條第1 項規定：按人民與中央或地方機關
      間，因公法上原因發生財產上之給付，得提起給付訴訟。
    ⒉按志願士兵服役條例第5 之1 條第1、2、3項規定：「志願
      士兵年度考績丙上以下、因個人因素一次受記大過二次以
      上、於核定起役之日起3 個月期滿後，經評審不適服志願
      士兵者，或依陸海空軍懲罰法所定於一年內累計大過三次
      者，由國防部或各司令部於3 個月內，依下列規定辦理：
      一、未服滿現役最少年限，且尚未完成兵役義務者，依兵
      役法第16條第1 項第1 款所定役期，直接轉服常備兵現役
      ，期滿辦理退伍。…二、未服滿現役最少年限，且已完成
      兵役義務或無兵役義務者，辦理解除召集或退伍。三、已
      服滿現役最少年限者，辦理解除召集或退伍。前項不適服
      志願士兵人員，未服滿志願士兵現役最少年限者，應予賠
      償；其賠償範圍、數額、程序、分期賠償、免予賠償條件
      及其他相關事項之辦法，由國防部定之」。
    ⒊志願士兵不適服現役賠償辦法第2 條第1 項、第3 條、第4
       條第1 項規定：有下列各款情形之一，經評審不適服志
      願士兵，且未服滿志願士兵現役最少年限者，應予賠償：
      一、因年度考績丙上以下。二、因個人因素1 次受記大過
      2 次以上處分。三、於核定起役之日起3 個月期滿後，因
      其他個人因素申請不適服現役；有前條第一項各款情形之
      一者，本人或其法定代理人、保證人（以下合稱賠償義務
      人），應依尚未服滿現役最少年限之比例，賠償自核定起
      役之日起所受領之志願士兵3 個月待遇（本俸、加給）。
      未服滿現役最少年限之比例計算，以月為採計單位，未滿
      1 個月者不計；依前條應賠償之金額，由權責機關或委任
      所屬機關（構）、部隊、學校追繳之。賠償義務人應於接
      到追繳通知之次日起，三個月內一次繳納全數賠償金額。
      又該辦法係國防部依志願士兵服役條例第5 條之1 第2 項
      規定訂定並報請行政院核定，本院自得予以適用。
  ㈡查原告主張被告於108 年3 月27日起服志願士兵役，並服役
    於原告所屬單位，嗣因「個人因素」申請不適服志願士兵，
    經國防部陸軍司令部以109 年2 月17日國陸人勤字第109000
    3786 號令，核定被告不適服現役退伍，自109 年3 月1日零
    時生效，致未服滿志願士兵現役最少年限，依志願士兵不適
    服現役賠償辦法第3條規定，依被告核定志願士兵起役後，
    前3個月受領待遇合計11萬8,020元，按尚未服完法定役期之
    比例36/48，計算賠償金額為8 萬8,515 元（計算式：11萬8
    ,020 ×36/48 ＝88,515），惟被告已給付2萬4,515元，尚欠6
    萬4,000元等情，業據提出國防部陸軍司令部108 年3 月29
    日國陸人整字第1080007435號令、國防部陸軍司令部109年2
     月17日國陸人勤字第1090003786號令、核發軍官士官士兵
    退除給與審定名冊、國防部陸軍司令部志願士兵不適服賠償
    清冊、歲入預算收繳憑單、陸軍關渡地區指揮部機械化步兵
    第一營110年7月9日陸六德禮字第1100000319號函及送達證
    書證(見本院卷第24至26、28、29、30、32、40、42、44、4
    6頁)，經核相符，而被告經合法通知，既未到庭，復未提出
    書狀作何聲明或陳述以供本院審酌，是本院依調查證據之結
    果，認原告上開主張，堪信為真實。
  ㈢次查，揆諸上開志願士兵不適服現役賠償辦法第3條及第4條
    第2項第1款之規定，被告應服志願役期限為48個月（即自10
    8 年3 月27日起至112 年3 月27日止），惟實際於109 年3
    月1日即經核定不適服現役生效，尚未服役期為36個月，而
    其前3 個月受領待遇共計11萬8,020 元，依比例計算，應賠
    償金額為8 萬8,515 元，且繳納2萬4,515元，則原告請求被
    告給付6 萬4,000元，即屬有據。
　㈣末按被告雖於本院111年4月19日言詞辯論終結後始以電話通
    知表示因同住女友PCR陽性，故其無法到庭到語。惟查，被
    告係於本件言詞辯論終結後始告知上開事由，且未提出任何
    事證到庭，是其未於言詞辯論期日到庭，顯不具合法正當理
    由，併此敘明。　
六、綜上所述，原告依志願士兵不適服現役賠償辦法第3 條規定
    ，訴請被告給付6 萬4,000元及遲延利息，為有理由，應予
    准許。
據上論結，本件原告之訴為有理由，依行政訴訟法第98條第1 項
前段，第236 條、第218 條準用民事訴訟法第385 條第1 項前段
，判決如主文。
中　　華　　民　　國　　111 　年　　4 　　月　　25　　日
                  行政訴訟庭　法　官　徐文瑞
上為正本係照原本作成。
如不服本判決，應於送達後20日內，向本院提出上訴狀並表明上
訴理由（原判決所違背之法令及其具體內容，或依訴訟資料可認
為原判決有違背法令之具體事實），其未載明上訴理由者，應於
提出上訴後20日內向本院補提理由書（上訴狀及上訴理由書均須
按他造人數附繕本，如未按期補提上訴理由書，則逕予駁回上訴
），並應繳納上訴裁判費新臺幣3,000元。
中　　華　　民　　國　　111 　年　　4 　　月　　25　　日
                              書記官　朱亮彰